【裁判字號】    98,小上,2
【裁判日期】    981230
【裁判案由】    給付會款
【裁判全文】
臺灣宜蘭地方法院民事裁定               98年度小上字第2號
上  訴  人  甲○○
被  上訴人  乙○○
上列當事人間請求給付會款事件，上訴人對於中華民國97年12月
10日本院羅東簡易庭97年度羅小字第553號第一審判決提起上訴
，本院裁定如下：
    主  文
上訴駁回。
第二審訴訟費用新台幣壹仟伍佰元由上訴人負擔。
    事  實  及  理  由
一、按對於小額程序之第一審裁判之上訴，非以其違背法令為理
    由，不得為之；上訴狀應記載上訴理由，並表明原判決所違
    背之法令及其具體內容、依訴訟資料可認原判決有違背法令
    之具體事實，民事訴訟法第436條之24第2項、第436條之25
    分別定有明文。又依同法第436條之32準用同法第468條及第
    469條第1款至第5款規定，判決不適用法規或適用不當者，
    為違背法令；判決有同法第469條第1款至第5款所列情形之
    一者，為當然違背法令。是當事人提起上訴，如依民事訴訟
    法第436條之32準用同法第468條規定，以小額程序判決有不
    適用法規或適用法規不當為理由時，其上訴狀或理由書應有
    具體之指摘，並揭示該法規之條項或其內容。若係成文法以
    外之法則，應揭示該法則之旨趣；倘為司法院解釋或本院之
    判例，則應揭示該判解之字號或其內容；如依同法第436條
    之32準用同法第469條第1款至第5款所列情形之一為理由時
    ，其上訴狀或理由書，應揭示合於各該條款之事實。上訴狀
    或理由書如未依此項方法表明，或其所表明者，顯與上開法
    條規定之情形不相合時，即難認為已對小額程序第一審判決
    之違背法令有具體之指摘，其上訴自難認為合法。
二、上訴人上訴意旨略以：系爭合會僅伊未結清會款，故伊係末
    標得標者、被上訴人有給付新台幣（下同）96,000元及本票
    127,000元，係承認伊為末標得標者、該本票載明：「會款
    最後一會如有爭議爾後再議」，原審未予注意被上訴人故意
    在本票上記載「一會之爭議」，應係1萬元之差錯，用意在
    轉移注意力、伊未被通知參與臨時會，會後被告知已決定得
    標順序伊爾後不必再參加投標會及說明原審證人曹國範不認
    識訴外人李明仕乃當然之事等語（餘如附件所載）。然遍觀
    上訴人所提上訴理由，均屬對於事實之陳述，而對原審之判
    決並未具體指出有何違背法規之條項、內容，或成文法以外
    之法則之旨趣，亦未指出依訴訟資料有何判決違背法令之具
    體事實，揆諸首開說明，即難謂其已合法表明上訴理由。而
    本件上訴人既非以首揭違背法令為由提起上訴，即難謂合法
    ，而應予裁定駁回。
四、依民事訴訟法第436條之32第2項、第444條第1項、第436條
    之19第1項、第95條、第78條，裁定如主文。
中    華    民    國    98    年    12    月    30    日
                  臺灣宜蘭地方法院民事庭
                      審判長法  官  楊麗秋
                            法  官  林翠華
                            法  官  張軒豪
正本與原本無異。
本裁定不得抗告。
中    華    民    國    98    年    12    月    31    日
                            書記官  謝佩欣

司法院資訊處製作；財團法人民間司法改革基金會備份。
